【裁判字號】    98,交聲,1523
【裁判日期】    990121
【裁判案由】    聲明異議
【裁判全文】
臺灣臺南地方法院交通事件裁定        98年度交聲字第1523號
移送機關    交通部公路總局嘉義區監理所麻豆監理站
異議人即
受處分人    甲○○（原名乙○○.
上列異議人即受處分人因違反道路交通管理處罰條例案件，對於
交通部公路總局嘉義區監理所麻豆監理站民國98年11月18日所為
之裁決處分（處分案號：麻監裁罰字第裁75-MM0000000號）聲明
異議，本院裁定如下：
    主  文
異議駁回。
    理  由
一、原處分意旨略以：受處分人即異議人甲○○（下稱異議人）
    所有之車牌號碼4399-NU 號自用小客車，經人駕駛，於民國
    97年11月24日10時14分許，在台19線124.5 公里與南45線交
    岔路口處，有行經燈光號誌管制之交岔路口闖紅燈之違規行
    為，遭臺南縣警察局交通警察隊警員由該路口所設置之自動
    照相儀器拍照後逕行製單舉發。嗣經移送機關即交通部公路
    總局嘉義區監理所麻豆監理站認其違規事證明確，依照道路
    交通管理處罰條例第53條第1 項、第63條第1 項第3 款及違
    反道路交通管理事件統一裁罰基準表之規定，裁處異議人罰
    鍰新臺幣（下同）5,400 元，並記違規點數3 點等語。
二、本件聲明異議意旨略以：異議人並未收到本件之舉發通知單
    及舉發違規照片，也沒有在現場接受任何臨檢或取締，因而
    為此聲明異議等語。
三、按汽車駕駛人，行經有燈光號誌管制之交岔路口闖紅燈者，
    處1,800 元以上5,400 元以下罰鍰，並予記違規點數3 點，
    道路交通管理處罰條例第53條第1 項、第63條第1 項第3 款
    分別定有明文。次按對於違反道路交通管理處罰條例之行為
    ，逕行舉發者，應按已查明之資料填註車牌號碼、車輛種類
    、車主姓名及地址，並於通知單上方空白處加註逕行舉發之
    文字後，由舉發機關送達被通知人；處理違反道路交通管理
    事件，有關文書送達之程序，依行政程序法之規定，違反道
    路交通管理事件統一裁罰基準及處理細則第11條第1 項第4
    款、第5 條分別定有明文。而依行政程序法第68條第1 項、
    第74條第1 項、第2 項規定：送達由行政機關自行或交由郵
    政機關送達；送達不能依前2 條規定為之者，得將文書寄存
    送達地之地方自治或警察機關，並作送達通知書兩份，一份
    黏貼於應受送達人住居所、事務所、營業所或其就業處所門
    首，另一份交由鄰居轉交或置於該送達處所信箱或其他適當
    位置，以為送達；前項情形，由郵政機關為送達者，得將文
    書寄存於送達地之郵政機關。至於受送達人實際於何時受領
    該送達文書，均與合法送達之效力不生影響。
四、經查：
(一)異議人所有之車牌號碼4399-NU 號自用小客車，於97年11月
    24日10時14分許，經人駕駛，在台19線124.5 公里與南45線
    交岔路口處，有行經燈光號誌管制之交岔路口闖紅燈之違規
    行為，遭臺南縣警察局交通警察隊警員由該路口所設置之自
    動照相儀器拍照後逕行製單舉發等情，有臺南縣警察局97年
    12 月8日南縣警交字第MM0000000 號舉發違反道路交通管理
    事件通知單及違規採證照片2 幀附卷可稽，是異議人上開違
    規行為，應可認定。
(二)又本件舉發違反道路通知單（附違規採證照片），係由原舉
    發機關即臺南縣警察局於97年12月10日以依郵政送達程序委
    由郵政機關以掛號送達，郵寄地址為異議人之戶籍地「臺南
    縣西港鄉檨林村中周寮11號」，然因不獲會晤異議人，亦無
    法付與有辨別事理能力之同居人、受僱人或應送達處所之接
    收郵件人員，遂於97年12月15日將該舉發通知單寄存於應受
    送達地之郵政機關即西港郵局，並作送達通知書二份，一份
    黏貼於異議人上址門首，另一份置於該送達處所信箱或其他
    適當位置，以為送達等情，此有臺南縣警察局98年6 月9 日
    南縣警交字第0980023325號函暨檢送之臺南縣警察局交通隊
    送達證書影本乙紙在卷可憑。而上開送達地址即「臺南縣西
    港鄉檨林村中周寮11號」為異議人之戶籍地，經本院依職權
    查明屬實，有異議人之個人基本資料查詢結果表乙紙在卷可
    憑，復與異議人於聲明異議狀上所記載之住址相符，可知上
    開地址確為異議人之住所地無疑，足徵本件舉發通知單已合
    法送達於異議人，縱異議人事後因故未向郵政機關領取該舉
    發通知單，亦不影響上開舉發通知單已合法送達之效力。
五、綜上所述，異議人所有之車牌號碼4399-NU 號自用小客車，
    經人駕駛，於上開時、地行經有燈光號誌管制之交岔路口闖
    紅燈之違規行為，足堪認定。故移送機關依道路交通管理處
    罰條例第53條第1 項、第63條第1 項第3 款及違反道路交通
    管理事件統一裁罰基準表之相關內容，認異議人逾應到案期
    限（98年1 月7 日）60日以上，而於98年11月18日裁處異議
    人罰鍰5,400 元，並記違規點數3 點，核無違誤。本件異議
    無理由，應予駁回。
六、據上論斷，應依道路交通管理處罰條例第87條第2 項，道路
    交通案件處理辦法第19條，裁定如主文。
中    華    民    國    99    年    1     月    21    日
                        交通法庭法  官  鄭燕璘
以上正本證明與原本無異。
如不服本裁定應於送達後5日內向本院提出抗告狀。（應附繕本
）
                                書記官  蔡明峰
中    華    民    國    99    年    1     月    21    日


司法院資訊處製作；財團法人民間司法改革基金會備份。
